【裁判字號】    97,訴,632
【裁判日期】    970530
【裁判案由】    清償借款
【裁判全文】
臺灣臺南地方法院民事判決               97年度訴字第632號
原      告  國泰世華商業銀行股份有限公司
法定代理人  丁○○
訴訟代理人  戊○○
            己○○
            甲○○
被      告  丙○○
訴訟代理人  乙○○
上列當事人間請求清償借款事件，經本院於民國97年5月27日言
詞辯論終結，判決如下：
    主  文
被告應給付原告新台幣陸拾陸萬玖仟伍佰玖拾肆元，及其中新台
幣陸拾貳萬零佰肆拾壹元部分，自民國九十五年七月二日起至
清償日止，按年息百分之十九點七計算之利息。
訴訟費用新臺幣柒仟貳佰柒拾元由被告負擔。
    事實及理由
一、原告起訴主張：
  (一)被告於民國89年8月3日、92年5月30日分別與原告訂立信用
    卡使用契約，領用VISA、Master信用卡使用，依約被告就使
    用信用卡所生之債務，負全部給付責任，被告領用係爭信用
    卡後，即得於各特約商店記帳消費，依信用卡約定條款第14
    、15條之約定，被告應於當期繳款截止日前向原告全部清償
    ，或以循環信用方式繳付最低應繳金額，逾期清償者依信用
    卡約定條款第15、21、22條之約定，除喪失期限利益外，應
    另行給付原告按年息百分之19.7計算之利息。被告截至95年
    7月1日止，尚有本息新台幣（下同）341,525元未按期繳納
    ，其中本金320,794元未繳付。
  (二)被告另於94年8月1日與原告成立簡易通信貸款契約，向原告
    貸款320,000元，約定利息按年息百分之18.5計算，分60期
    清償，依年金法按月平均攤還本息，併入信用卡帳單中與信
    用卡消費帳款一同繳納。依約定條款第1條之約定，如未依
    約於繳款期限前繳款或未繳足月付金時，原告得將未繳金額
    之本金部分，或經原告主張視為到期之本金部分，按信用卡
    循環利率（即年息百分之19.7）計算之利息。依約定條款第
    4、5條之約定，倘為延遲繳款經原告主張暫停被告信用卡之
    權利時，除喪失期限利益，視同全部到期，被告截至95年7
    月1日止帳款尚有本息328,069元未繳納，其中本金299,547
    元未繳付。合計被告尚積欠本息669,594元（其中信用卡欠
    款本息341,525元，簡易通信貸款欠款本息328,069元），及
    其中本金620,341元部分自95年7月2日起至清償日止之利息
    ，屢經原告催討，被告仍不給付。為此，爰依信用卡使用契
    約及消費借貸契約之法律關係，提起本件訴訟等語。
  (三)並聲明：求為判決如主文第1項所示。
二、被告則辯稱：對原告請求之金額無意見，但以被告目前之經
    濟能力，無法償還等語，並聲明：駁回原告之訴。
三、經查：原告主張之上開事實，業據其提出與所述相符之信用
    卡消費帳款債權明細報表、信用卡申請書及信用卡約定條款
    、簡易通信貸款申請書及簡易通信貸款約定條款紙、帳單影
    本各1紙為證，被告對原告請求之金額亦未爭執，自堪信原
    告之主張為真實，至被告無經濟能力，不能作為拒絕償還之
    理由，所述不足採。
四、從而，原告依信用卡使用契約及消費借貸契約之法律關係，
    請求被告給付如主文第1項所示之本金及利息，為有理由，
    應予准許。
五、另法院為終局判決時，應依職權為訴訟費用之裁判，民事訴
    訟法第87條第1項定有明文，參酌同法第91條第1項規定法院
    未於訴訟費用之裁判確定其費用額者，第一審受訴法院於該
    裁判有執行力後，應依聲請以裁定確定之之立法意旨，本院
    自得於本件判決時，一併確定兩造應負擔之訴訟費用額。查
    本件原告起訴訴訟標的金額為669,594元，其應徵第一審裁
    判費為7,270元，此外，本件並無其他訴訟費用之支出，故
    本件之訴訟費用額確定為7,270元，應由敗訴之被告負擔。
六、結論：本件原告之訴為有理由，依民事訴訟法第78條、第87
    條第1項，判決如主文。
中    華    民    國    97    年     5    月    30    日
                  民事第一庭    法  官  高榮宏
以上正本係照原本作成。
如對本判決上訴，須於判決送達後20日內向本院提出上訴狀。
中    華    民    國    97    年    5     月    30    日
                                書記官  陳淑芬


司法院資訊處製作；財團法人民間司法改革基金會備份。
